【裁判字號】    98,訴,27
【裁判日期】    980220
【裁判案由】    違反毒品危害防制條例
【裁判全文】
臺灣雲林地方法院刑事判決                98年度訴字第27號
公  訴  人  臺灣雲林地方法院檢察署檢察官
被      告  甲○○
                    （另案於臺灣雲林第二監獄執行中）
上列被告因違反毒品危害防制條例案件，經檢察官提起公訴（97
年度毒偵字第1798號），被告於準備程序中就被訴事實為有罪之
陳述，本院改依簡式審判程序審理，判決如下：
    主  文
甲○○施用第一級毒品，累犯，處有期徒刑壹年貳月。扣案第二
級毒品甲基安非他命陸包（合計驗餘含包裝袋捌只總重點壹陸
公克，含包裝袋捌只）均沒收銷燬之。
    犯罪事實
一、甲○○前因施用毒品案件，經觀察、勒戒後，認無繼續施用
    毒品傾向，於民國94年7 月26日釋放，並由臺灣雲林地方法
    院檢察署檢察官以94年度毒偵字第832 號為不起訴處分確定
    。復因公共危險案件，經本院以94年度六交簡字第169 號判
    處有期徒刑6 月確定，於95年5 月6 日縮刑期滿執行完畢。
    詎仍不知悔改，於觀察、勒戒執行完畢釋放後5 年內，竟基
    於施用第一級毒品海洛因及第二級毒品甲基安非他命之犯意
    ，於97年10月23日17時許，在雲林縣斗六市往新庄方向之產
    業道路上，以將第一級毒品海洛因及第二級毒品甲基安非他
    命（起訴書誤載為安非他命）置入玻璃球內混合後再用火燒
    烤吸食煙霧之方式，同時施用海洛因及甲基安非他命1 次。
    嗣於同日22時20分許，在同縣古坑鄉新庄村新庄97號內經警
    查獲，並扣得第二級毒品甲基安非他命6 包（包裝袋共8 只
    ），並經採尿送驗，檢驗結果呈毒品嗎啡陽性反應及甲基安
    非他命陽性反應，而查悉上情
二、案經雲林縣警察局斗南分局報告臺灣雲林地方法院檢察署檢
    察官偵查起訴。
    理  由
一、本件係經被告甲○○於準備程序期日為有罪之陳述，而經本
    院合議庭裁定由受命法官獨任以簡式審判程序加以審理，此
    有本院98年2 月6 日準備程序筆錄一份附卷足憑，則依據刑
    事訴訟法第273 條之2 、同法第159 條第2 項之規定，不適
    用傳聞法則有關限制證據能力之相關規定，合先敘明。
二、被告甲○○之上開犯罪事實，除有其於警詢、偵訊及本院審
    理時之自白外，尚有下列證據可佐：
    (一)雲林縣警察局斗南分局尿液送檢真實姓名對照表1 紙（偵
      卷第12頁）。
    (二)臺灣檢驗科技股份有限公司濫用藥物尿液檢驗報告（報告
      編號：KH2008B0000000號）1 紙（偵卷第13頁）。
    (三)行政院衛生署管制藥品管理局97年11月19日管檢字第0970
      011530號鑑定書1 紙（偵卷第16頁）。
    (四)臺灣高等法院被告前案紀錄表1 份。證明：被告有犯罪事
      實欄所載施用毒品案件，經觀察、勒戒紀錄，並於觀察、
      勒戒執行完畢釋放後，5 年內再次施用毒品之情形。故此
      次再犯本件施用毒品罪，已非毒品危害防制條例第20條第
      3 項所定「五年後再犯」之情形，仍應依同條例第10條第
      1 項、第2 項之規定處罰（最高法院95年度第7 次刑事庭
      會議決定文參照）。
    綜上，本件事證明確，被告犯行堪以認定，應依法論科。
三、論罪科刑：
    (一)查海洛因、甲基安非他命分別係毒品危害防制條例第2 條
      第2 項第1 款、第2 款規定之第一級毒品、第二級毒品。
      是核被告甲○○所為，係犯毒品危害防制條例第10條第1
      項之施用第一級毒品罪與同條第2 項施用第二級毒品罪。
      其因施用第一級毒品海洛因、第二級毒品甲基安非他命而
      非法持有第一級毒品、第二級毒品之低度行為，應為施用
      之高度行為所吸收，不另論罪。又被告以一施用行為，同
      時施用第一級毒品與第二級毒品，而觸犯上開2 罪名，為
      想像競合犯，應依刑法第55條前段規定，從一重之施用第
      一級毒品罪處斷。
    (二)再被告有如犯罪事實欄所載徒刑執行完畢之前科紀錄，有
      卷附臺灣高等法院被告前案紀錄表可按，其於受徒刑之執
      行完畢後，5 年以內故意再犯本件有期徒刑以上之罪，為
      累犯，應依刑法第47條第1 項規定加重其刑。
    (三)爰審酌被告前有侵占、竊盜、公共危險、詐欺及多次違反
      毒品危害防制條例案件等前科，有臺灣高等法院被告前案
      紀錄表在卷可考，可見素行不佳，竟仍一再施用海洛因與
      甲基安非他命，顯然先前所受保安處分及刑之執行均未收
      矯治、警惕之效，亦未見悔過自新之意，被告既無確實戒
      毒之決心，已難自拔，自應施以相當之刑罰，以期收教化
      之功能，兼衡其於本院審理時坦承施用犯行，並考量施用
      毒品者均有相當程度之成癮性及心理依賴性，其犯罪心態
      與一般刑事犯罪之本質並不相同等一切情狀，量處如主文
      所示之刑，以示懲儆。
    (四)扣案之第二級毒品甲基安非他命6 包（合計驗餘含包裝袋
      8 只總重3.16公克），應依毒品危害防制條例第18條第1
      項前段規定，沒收銷燬之。另包裹上開毒品之包裝袋，縱
      使與毒品分離秤重，一般而言，仍會有極微量毒品殘渣殘
      留在原包裝袋上，無法完全析離，是均應認屬於毒品之一
      部分，而併予沒收銷燬。
據上論斷，應依刑事訴訟法第299 條第1 項前段、第273 條之1
第1 項，毒品危害防制條例第10條第1 項、第2 項、第18條第1
項前段，刑法第11條前段、第47條第1 項、第55條，判決如主文
。
本案經檢察官林豐正到庭執行職務。
中    華    民    國    98    年    2     月    20    日
                  刑事第一庭    法  官  陳美利
右正本證明與原本無異。
如不服本判決，應於判決送達後10日內向本院提出上訴狀（須附
繕本）。
                                書記官  王秀如
中    華    民    國    98    年    2     月    20    日
附錄本案論罪科刑法條：
毒品危害防制條例第10條
施用第一級毒品者，處 6 月以上 5 年以下有期徒刑。
施用第二級毒品者，處 3 年以下有期徒刑。


司法院資訊處製作；財團法人民間司法改革基金會備份。
